【裁判字號】    90,訴,1545
【裁判日期】    901031
【裁判案由】    偽造文書等
【裁判全文】
臺灣高雄地方法院刑事判決                          九十年度訴字第一五四五號
    公  訴  人  臺灣高雄地方法院檢察署檢察官
    被      告  丙○○
右列被告因偽造文書等案件，經檢察官提起公訴（八十九年度偵字第一九九０三號）
，本院判決如左：
    主  文
丙○○連續行使偽造公文書，足以生損害於他人及公眾，處有期徒刑壹年陸月。
扣案之信用卡貳張、中興銀行金融卡、偽造丁○○之國民身分證、變造台灣鐵路管理
局高雄工務段之識別證各壹張、偽造丁○○印章、及台灣鐵路管理局高雄工務段之公
印章及陳宗輝之職章各壹枚、偽造被害人乙○○○及丁○○之各類所得扣繳暨免扣繳
憑單各壹紙、變造之戶口名簿壹份、偽造之台灣鐵路管理局工務處高雄工務段服務證
明書壹份，偽造丁○○名義向高雄縣稅捐稽徵處所申請之地價稅、房屋稅之繳納證明
書貳紙，及偽造附表貳編號陸及柒所示私文書上所偽造丁○○之署押共拾枚及印文共
伍枚均沒收。偽造「丁○○」簽帳單特約商店存根聯及銀行存查聯上「丁○○」之署
押共拾壹枚，均沒收。
    事  實
一、丙○○與丁○○係親兄弟之關係，丙○○於民國八十八年初，因信用不良無法辦
    理貸款及申請信用卡使用，即自報載之廣告欄得知有提供偽造身分證之管道，即
    以電話與該不知姓名、年籍之成年男子連絡，並共同基於偽造國民身分證之犯意
    聯絡，於八十八年二、三月間由丙○○提供自己之相片一張與丁○○之身分證資
    料以及新台幣二萬五千元予對方，於高雄市○○路取得偽造丁○○之身分證一張
    ，足以生損害於戶政機關核發國民身分證之正確性及丁○○本人。丙○○為順利
    向銀行貸款及申請信用卡使用，即基於行使偽造公文書之概括犯意，先至高雄縣
    仁武鄉利用不知情之刻印店，先偽刻丁○○之私印章、陳宗輝長方形職章及台灣
    鐵路管理局高雄工務段長方形之公印章各一枚後，進而偽造丁○○於八十年九月
    一日起迄今任職於台灣鐵路管理局工務處高雄工務段之技術工之服務證明書一紙
    （上有偽造之台灣鐵路管理局高雄工務段印文及段長陳宗輝職章之印文各一枚）
    ，而於八十八年八月十八日利用己有之舊戶口名簿，將戶長原為丙○○之部分均
    塗改變造為丁○○及丁○○之年籍資料，並在妻子乙○○○之配偶欄與二名子女
    之父親欄內均變造為丁○○，復將自己所有之台灣鐵路管理局高雄工務段之識別
    證（職稱：技術工、員工代號：七○○八五三）變造為丁○○之名義及年籍資料
    ，另利用不知情之印刷店，佯稱乙○○○及丁○○之各類所得扣繳暨免扣繳之扣
    繳憑單遺失，而偽造乙○○○與丁○○之八十七年一月至八十七年十二月即八十
    七年度之各類所得扣繳暨免稅扣繳憑單二紙，復於八十八年八月二十日偽造丁○○名義之申請書向高雄縣稅捐稽徵處申請丁○○八十七年及八十八年之地價稅與
    房屋稅之繳納證明書後，竟意圖為自己不法之所有之概括犯意，並偽造丁○○之
    名義透過台灣人壽長昇辦事處向中興銀行申請貸款，即於中興銀行辦理消費者貸
    款、支票存款、信用卡申請及調查表上偽造丁○○名義申請五十萬元之貸款，丙○○並將向中興銀行申請開戶之申請書正面戶名欄及申請書背面之簽章欄偽造丁○○簽名，丙○○持前開資料及偽造與變造之證件等均交由不知情之台灣人壽長
    昇辦事處人員轉向位於高雄市苓雅區○○○路三十號之中興商業銀行四維分行（
    以下簡稱中興銀行四維分行）行使，致中興銀行四維分行之放款承辦人員甲○○
    信以前開證件為真實，並要求丙○○向中興銀行所合作之華南產物保險股份有限
    公司（下稱華南產物保險公司）辦理信用保險，丙○○仍於華南產物保險公司之
    消費者貸款信用保險之借款人╱要保人簽章欄內偽造丁○○之簽名及印文，交回
    中興銀行，中興銀行四維分行之承辦人員即以丁○○名義辦理個人信用貸款，簽
    由主管批示核貸，丙○○以此詐術使中興銀行四維分行陷於錯誤，而於八十八年
    八月十七日准予核貸三十萬元，且於同年九月九日將該筆貸款撥入丙○○以丁○○名義所開立之00000000000000號之帳戶內，足以生損害於中興
    銀行及丁○○。丙○○仍承前開意圖為自己不法所有之概括犯意，並同時於八十
    八年九月間向中興銀行辦理信用貸款時，即持偽造丁○○之身分證向中興銀行四
    維分行申辦信用卡，且在信用卡申請書之正卡申請人簽名欄及自動轉帳繳款授權
    申請人簽章欄內偽造丁○○之簽名共二枚，並持以向中興銀行四維分行行使，中
    興銀行四維分行陷於錯誤而核發ＭＡＳＴＥＲＣＡＲＤ普通卡（卡號︰0000
    000000000000）一張，足以生損害於丁○○及中興銀行。復於八十
    八年十一月間，仍承前開行使偽造公文書之概括犯意，持前開偽造丁○○之身分
    證及所偽造之扣繳憑單向中國信託商業銀行股份有限公司（下稱中國信託商業銀
    行）申辦信用卡，並在信用卡申請書上偽造丁○○簽名共二枚，持以向中國信託
    商業銀行行使，中國信託商業銀行亦陷於錯誤而於八十八年十一月二十九日核發
    ＶＩＳＡ普卡一張（卡號︰0000000000000000）予丙○○使用
    ，丙○○並在前開二張信用卡背面偽簽丁○○之簽名各一枚，足以生損害於丁○○、中興銀行及中國信託商業銀行。丙○○即於八十八年十月十八日，持偽以丁○○名義向中興銀行所申請之信用卡，至中國信託商業銀行三民分行，將該信用
    卡插入該等分行之自動櫃員機內，輸入密碼，向中國信託商業銀行三民分行借款
    二萬元（另計手續費七百元），致使相當於中國信託商業銀行之放款人員手足之
    自動提款機陷於錯誤，而交付其二萬元，而以此等不正方法由自動付款設備取得
    他人之現金，足以生損害於又於附表壹所示之時間至中興銀行及中國信託商業銀
    行之特約商店即久大銀樓與金城昌銀樓，由丙○○佯稱為丁○○本人，而向前開
    特約商店購得金飾，並提出該信用卡供前開特約商店人員在刷卡機上刷卡辨識，
    同時於久大銀樓所提出之一式二聯（顧客存根聯及特約商店存根聯）與金城昌銀
    樓所出示之一式三聯（顧客存根聯、特約商店存根聯及信用卡中心存查聯）之簽
    帳單上偽簽「丁○○」之署名（每次同時複寫「丁○○」署名共二十九枚）（於
    八十八十月七日至同年十一月十六日在特約商店久大銀樓消費之簽帳單據已超過
    保存期限，無法調閱），表明持卡人同意依照信用卡使用約定，一經使用購物或
    消費均應按所示全部金額付款予發卡銀行之意，進而將該等簽帳單交予前開特約
    商店之人員，而行使該偽造之簽帳單，表示係「丁○○」本人簽帳，足以生損害
    於「丁○○」、久大銀樓、金成昌銀樓等特約商店、中國信託商業銀行及中興銀
    行，丙○○並以此偽造「丁○○」之簽帳單表示向中興銀行及中國信託商業銀行
    簽帳，作為將來前開特約商店分別向發卡之中興銀行及中國信託商業銀行請款之
    憑證，致前開發卡銀行陷於錯誤，如數代為墊付簽帳款項，丁○○因而詐得上開
    免除債務之財產上不法利益，總計冒用丁○○名義之簽帳金額為十四萬一千二百
    五十元，丙○○僅於每月繳交最低應繳金額。嗣因丙○○向中興銀行四維分行繳
    交六期貸款之本金、利息後，即不再繳付（尚積欠本金：二十七萬五千八百八十
    六萬元），致遭中興商業銀行對丁○○之財產聲請查封，丁○○經查證後始知前
    情，並勸由丙○○向台灣高雄地方法院檢察署自承前開犯行並接受裁判。
二、案經丙○○自首暨丁○○訴請台灣高雄地方法院檢查署檢察官偵查起訴。
    理  由
一、右揭犯罪事實，業據被告丙○○於檢察官偵查中及本院審理時均坦承不諱，核與
    被害人丁○○、證人即中興銀行四維分行承辦被告申請貸款人員甲○○在庭證述
    ：本件申請貸款是由與中興銀行有合作關係之台灣人壽長昇辦事處向台鐵招攬來
    的，另外中興銀行並與華南銀行產物保險公司有合作信用保險，凡向中興銀行申
    請貸款之貸款人均需依公司規定，視貸款金額來承保等語甚明（見本院九十年十
    月十六日審判筆錄），並有被告所偽造被害人丁○○之身分證、偽造台灣鐵路管
    理局高雄公務段及段長陳宗輝之印文之方式而偽造丁○○名義任職台灣鐵路管理
    局公務處高雄工務段服務證明書、所變造丁○○為戶長之戶口名簿、扣繳憑單二
    紙等偽造之文件影本在卷可稽，復有華南產物保險股份有限公司消費者貸款信用
    保險保險證（副本）、中興商業銀行消費者貸款、支票存款、信用卡申請及調查
    表、放款交易明細查詢申請單等各一份，及高雄縣稅捐稽徵處轉帳繳納證明二紙
    附卷足參，又有中興商業銀行於八十九年十一月二十八日以興卡字第○七八號函
    所檢附被告偽造丁○○名義之信用卡申請書影本與消費帳單，及中國信託商業銀
    行所陳報有關被告以丁○○名義申請信用卡之申請書一份、客戶消費明細表二紙
    、簽帳單五紙等被告偽造丁○○名義申請信用卡及偽以被害人丁○○名義刷卡消
    費等資料附卷足憑。且被害人丁○○確實非台灣鐵路管理局工務處高雄工務段之
    員工，且段長陳宗輝業已於八十八年七月十日退休離職等情，亦有交通部台灣鐵
    路管理局工務處高雄工務段於九十年十月三日以九十高工人字第一０九七號函一
    紙附卷足佐，此外，並扣得被告偽刻被害人丁○○之印章一枚及偽造被害人丁○○名義所申請之金融卡一張及信用卡二張附卷可佐。綜上，足認被告之自白核與
    事實相符，本件事證明確，被告犯行洵堪認定。
二、按台灣鐵路管理局工務處高雄工務段之在職證明書，及服務識別證均係刑法第二
    百十二條所稱「關於服務之證書」；復按戶口名簿係從公務員職務上製作之戶籍
    登記簿過路而來，其內容與戶籍登記簿之之記載無異，二者效用相同，是其法律
    上之性質，即為公務員職務上製作之文書，與僅為便利一時謀生所用之證書、介
    紹書等特種文書有別（最高法院八十年度台上字第五六一一號判決意旨參照）；
    如持卡人無付款之意思，偽以他人名義申請得信用卡後，並在該信用卡背面偽簽
    被害人名義，欲以信用卡代替現金進行交易，持卡人消費後出示信用卡予特約商
    店之服務人員，商店人員在刷卡機上鍵入消費金額後，將信用卡插入或刷過透過
    電話線與發卡銀行終端電腦連線之刷卡機，使刷卡機判讀信用卡上之電磁紀錄，
    將信用卡上之電磁紀錄與消費金額資料，傳輸至發卡銀行終端電腦，於判讀並核
    對與信用卡契約約定事項相符（如額度等）正確後，再透過電話傳輸設備，傳送
    授權號碼予信用卡刷卡機，並隨消費金額列印於信用卡簽帳單上。以偽造他人名
    義而申請之信用卡持向特約商店經由刷卡機消費，因該刷卡機係該發卡銀行機構
    辦理信用卡契約業務人員之替代，倘持卡人並無支付價金之意思與能力，向特約
    商店提示信用卡消費，係屬對發卡銀行施行詐欺；又信用卡上之主要資料包括有
    ：信用卡卡號、內碼（即信用卡上之電磁紀錄資料）、有效日期、持卡人英文姓
    名，持卡人簽名。而電磁紀錄物係在永續狀態中，記載於磁帶、磁碟等物體上之
    意思或觀念，雖其係以無形之正負磁氣存在於其上，即由程式語言之此種電腦特
    有之符號予以表示，但由重現裝置予以印出時，既可藉其處理之機械作為文書而
    再生，故非不可視之為刑法所保護之文書（最高法院八十一年度第十一次刑事庭
    會議決議參照）。再按，持信用卡交易後，店員交付予持卡人簽名之簽帳單係一
    式三聯或一式二聯，其中第一聯由持卡人簽名後（同時複寫第二或三聯），即由
    特約商店交持卡人收執，係表明持卡人同意依照信用卡使用約定，一經使用或訂
    購物品均應按所示之全部金額，付款予發卡銀行之全部金額，故持卡人於該簽帳
    單簽名之用意與票據背書大致相同，皆係對所簽之金額負責之意，具私文書性質
    ，其中第二聯、第三聯則由持卡人提出交付予特約商店，特約商店將第二聯存查
    ，第三聯則轉交由聯合信用卡中心存，均核先說明。
三、核被告丁○○所為：
  （一）提供自己之照片一張及被害人丁○○之年籍資料，透過不知姓名年籍之成年
        人而偽造被害人丁○○之國民身分證並持以行使之行為，係犯刑法第二百十
        六條、第二百十二條之行使偽造特種文書罪，其偽造之低度行為為行使之高
        度行為所吸收，不另論罪。
  （二）偽刻被害人丁○○之印章一枚、段長陳宗輝之職章及台灣鐵路管理局高雄工
        務段之公印二枚之行為，分別係犯刑法第二百十七條第一項及第二百十八條
        第一項之罪，進而偽造被害人丁○○署押任職於台灣鐵路管理局工務處高雄
        工務段之服務證明書後，復持交予中興銀行辦理貸款而行使之行為，則係犯
        刑法第二百十六條、第二百十二條之行使偽造特種文書罪，其偽造被害人丁○○署押之行為為偽造特種文書之部分行為，而偽造特種文書後復持以行使
        ，偽造私文書之低度行為為行使之高度行為所吸收，均不另論罪。而被告偽
        造公印及行使偽造特種文書罪之間具有方法結果之牽連犯裁判上一罪關係，
        應從一重論以刑法第二百十八條第一項之偽造公印文罪。
  （三）分別偽造之台灣鐵路管理局高雄工務段所製發丁○○八十七年度各類所得扣
        繳暨免扣繳憑單及偽造賢懿電子有限公司所製發乙○○○八十七年度之各類
        所得扣繳暨免扣繳憑單後持交予中興銀行作為貸款用之證明文件之行為，分
        別係犯刑法第二百十六條、第二百十一條及第二百十條之行使偽造公、私文
        書罪。
  （四）行使變造之高雄市楠梓區戶政事務所所填發之舊式戶口名簿影本之行為，係
        犯刑法第二百十六條、第二百十一條之行使變造公文書罪。被告偽造被害人
        丁○○署名為偽造公文書之部分行為，而偽造公文書後復持以行使，偽造之
        低度行為為行使之高度行為所吸收，均不另論罪。
  （五）偽造被害人丁○○之名義向高雄縣稅捐稽徵處申請房屋稅及地價稅之繳納證
        明係犯刑法第二百十六條、第二百十條之行使偽造私文書。偽造被害人丁○○之署名為偽造私文書之部分行為，而偽造私文書後進而持之行使，則偽造
        之低度行為，為行使之高度行為所吸收，均不另論罪。
  （六）偽造被害人丁○○名義之中興銀行消費者貸款、支票存款、信用卡申請及調
        查表、台灣人壽長昇辦事處之貸款申請書、洽談紀錄表、華南產物保險公司
        之消費者貸款信用保險保險證、中興銀行開戶申請表等資料後持向中興銀行
        申請貸款並辦理開戶之行為，則係犯刑法第二百十六條及第二百十條之行使
        偽造私文書罪，其偽造被害人丁○○之簽名及印文為偽造私文書之部分行為
        ，而偽造之低度行為則為行使之高度行為所吸收，均不另論罪。
  （七）向中興銀行四維分行詐取三十萬之行為，係犯刑法第三百三十九條第一項之
        詐欺取財罪。
  （八）偽造被害人丁○○之名義分別向中興銀行及中國信託商業銀行申請信用卡申
        請書行為，係分別犯刑法第二百十六條、第二百十條之行使偽造私文書罪，
        其偽造簽名署押及印文均為偽造文書之部分行為，偽造之低度行為為行使之
        高度行為所吸收，均不另論罪。
  （九）偽造被害人丁○○簽名之簽帳單並行使之行為，係犯刑法第二百十六條、第
        二百十條之行使偽造私文書罪，其偽造簽名署押為偽造文書之部分行為，偽
        造之低度行為為行使之高度行為所吸收，均不另論罪。
  （十）偽造被害人丁○○之簽帳單表示向中興銀行及中國信託商業銀行簽帳，作為
        將來特約刷卡機構向前開銀行請款之憑證，因而使前開二銀行陷於錯誤，如
        數代為墊付簽帳款項，其係以詐術逃避前開銀行追查刷卡消費債務，而獲得
        免除債務之財產上不法利益。被告此部分所為，係犯刑法第三百三十九條第
        二項之詐欺得利罪。公訴人認被告此部分犯行係犯刑法第三百三十九條第一
        項之詐欺取財罪，尚有未洽，起訴法條應予變更。
  （十一）被告於八十八年十月十八日，持偽以被害人丁○○之名義向中興銀行所申
          辦之信用卡至中國信託商業銀行三民分行所設之自動提款機提款，向中國
          信託商業銀行預借現金二萬元、手續費七百元，即利用自動付款設備向中
          國信託商業銀行詐借現金行為，係犯刑法第三百三十九條之二之由自動付
          款設備取得他人之物罪；公訴意旨認被告此部分所為，係犯刑法第三百三
          十九條第一項之詐欺取財罪，尚有未洽，起訴法條應予變更。
  綜前，被告與姓名、年籍不詳之成年男子就偽造被害人丁○○之身分證部分之間有
  犯意之聯絡及行為之分擔，均為共同正犯。而被告利用不知情之打字行人員偽造被
  害人丁○○八十七年度在台灣鐵路管理局高雄工務段之薪資扣繳憑單，及利用不知
  情之刻印店偽刻被害人丁○○、陳宗輝之印章，及台灣鐵路管理局高雄工務段之公
  印章，又被告透過不知情之長昇辦事處行使前開其所偽造之證件及相關資料等向中
  興銀行申辦貸款均為間接正犯。又以上行使偽造私文書、行使變造公文書、行使偽
  造特種文書及詐欺部分，犯罪時間緊接，顯係基於概括犯意反覆為之，其罪名相同
  部分，應依連續犯一罪論，並加重其刑；而以上所犯連續行使偽造私文書、連續行
  使偽造特種文書、連續行使偽造公文書、連續詐欺取財，及行使偽造公印罪間，分
  別有方法結果之牽連關係，應從一重依行使偽造公文書罪處斷。公訴人雖未就被告
  所為冒用被害人丁○○之名義偽造華南產物保險公司之消費者貸款信用保險保險證
  部分，即犯刑法第二百十六條及第二百十條之行使偽造私文書罪起訴，惟上開未起
  訴部分則與已起訴部分有牽連犯之裁判上一罪關係，應為起訴效力所及，本院自應
  併予審理。並查，被告於其前開犯行經被害人丁○○發現後，在有偵查權限之機關
  尚未發現前，即向台灣高雄地方法院檢察署自首，有自首狀一紙在卷可憑，經核與
  刑法第六十二條前段之自首規定相符，應依前開規定減輕其刑，並先加後減之。茲
  審酌被告之素行不佳，有台灣高等法院被告全國前案紀錄表一份在卷可憑，因信用
  不佳始冒用被害人即胞弟丁○○之名義偽造文書辦理貸款及申請信用卡之犯罪之動
  機及手段，被告犯行對於被害人丁○○所造成信用上之損害與困擾、並對於中興銀
  行及中國信託銀行所生之損害，有中國信託商業銀行股份有限公司出具之陳報狀與
  中興銀行九十年九月十三日（九十）興卡字第０四八號函各一份在卷可稽，及被告
  於犯後坦承犯行在庭態度尚稱良好等一切情狀，量處如主文所示之刑，以為懲儆。
四、被告所偽造之被害人丁○○之國民身分證及變造台灣鐵路管理局高雄工務段之識
    別證各一張，偽造被害人乙○○○及丁○○之各類所得扣繳暨免扣繳憑單各一紙
    、變造之戶口名簿一份、偽造之台灣鐵路管理局工務處高雄工務段服務證明書，
    及台灣鐵路管理局高雄工務段之公印章及陳宗輝之職章各一枚部分雖未扣案，但
    無積極證據證明業已滅失，及所扣得之被害人丁○○之印章一枚，被告偽以被害
    人丁○○名義所申辦信用卡二張及金融卡一張均係被告所有並供犯罪所用之物，
    業據被告自承不諱，均應依刑法第三十八條第一項第二款之規定宣告沒收（識別
    證上及信用卡二張背面、戶口名簿上所偽造丁○○署押部分，及偽造台灣鐵路管
    理局高雄工務處工務段服務證明書上所偽造丁○○署押二枚、段長陳宗輝及台灣
    鐵路管理局高雄工務段之公印文各一枚自無庸另為沒收之諭知），又被告偽造被
    害人丁○○名義向高雄縣稅捐稽徵處所申請之地價稅、房屋稅之轉帳繳納證明書
    二紙，則屬被告因犯罪所得之物，亦應依刑法第三十八條第一項第三款之規定沒
    收。又被告偽造附表貳編號六及七所示私文書上所偽造被害人丁○○之署押共十
    枚及印文共五枚，應依刑法第二百十九條之規定宣告沒收，又財團法人聯合信用
    卡處理中心收單之帳單，若為電子結帳帳單，該款帳單一式二聯，分別由客戶及
    商店存查，為直式印製，非電子結帳之一般手刷簽帳單係一式三聯，分別由客戶
    、商店、聯合信用卡中心存查，為橫式印製，此業經該中心八又扣案如附表編號
    四、七所示之物，均係偽造之署押，雖十八年十一月二十三日（八八）聯卡會字
    第三一五號函示明確（參台灣高等法院八十九年度上訴字第六六五號判決書）。
    被告於久大銀樓及金成昌銀樓購物均係以電子結帳方式刷卡購物，於久大銀樓之
    電子結帳帳單為一式二聯，而於金成昌銀樓之手刷式結帳單則為三聯式之簽帳單
    ，分別有簽帳單影本五紙在卷可憑，其中第一聯均為持卡人存根聯，即於被告刷
    卡後均交予被告收執，雖係被告所有且供犯本案之罪所用之物，且無證據證明其
    業已滅失，應依刑法第三十八條第一項第二款規定宣告沒收（第一聯簽帳單上所
    偽造之「丁○○」署押部分，自無庸另為沒收之諭知）。另被告所偽造之私文書
    即信用卡簽帳單第二聯係特約商店存根聯與第三聯係與特約商店合作之銀行存查
    聯部分，其上所偽造之被害人丁○○之署押共十一枚均沒收之。
據上論斷，應依刑事訴訟法第二百九十九條第一項前段、第三百條，刑法第五十六條
、第二百十六條、第二百十一條、第二百十二條、第二百十八第一項、第三百三十九
條第一項、第二項、第三百三十九條之二第一項、第五十五條、第六十二條前段、第
二百十九條、第三十八條第一項第二款，罰金罰鍰提高標準條例第一條前段，判決如
主文。
中      華      民      國    九十      年      十      月    三十一    日
                        台灣高雄地方法院刑事第四庭
                            法    官   程克琳
右正本證明與原本無異。
如不服本判決，應於判決送達後十日內，向本院提出上訴狀。
                            書 記 官   梁瑜玲
中    華    民    國      九十      年      十一      月      六      日
附表壹：〔被告持偽造信用卡刷卡消費明細〕
┌──┬───────────┬─────────┬─────────┐
│編號│  時                間│    特 約 商 店   │  消  費  金  額  │
├──┼───────────┼─────────┼─────────┤
│一│  八十八年十月七日    │    久大銀樓      │  三千九百元      │
├──┼───────────┼─────────┼─────────┤
│二  │  八十八年十月十八日  │    久大銀樓      │  二萬三千五百元  │
├──┼───────────┼─────────┼─────────┤
│三  │  八十八年十一月一日  │    久大銀樓      │  一萬三千元      │
├──┼───────────┼─────────┼─────────┤
│四  │  八十八年十一月十一日│    久大銀樓      │  九千元          │
├──┼───────────┼─────────┼─────────┤
│五  │  八十八年十一月十六日│    久大銀樓      │  八千五百元      │
├──┼───────────┼─────────┼─────────┤
│六  │  八十八年十二月六日  │    久大銀樓      │  三萬元          │
├──┼───────────┼─────────┼─────────┤
│七  │  八十八年十二月九日  │    久大銀樓      │  一萬五千元      │
├──┼───────────┼─────────┼─────────┤
│八  │  八十八年十二月十四日│    久大銀樓      │  二萬元          │
├──┼───────────┼─────────┼─────────┤
│九  │  八十八年十二月十四日│    久大銀樓      │  八千元          │
├──┼───────────┼─────────┼─────────┤
│十  │  八十八年十二月十四日│    金城昌銀樓    │  一萬零三百五十元│
└──┴───────────┴─────────┴─────────┘
附表貳：〔被告所偽造之文書及署押〕
┌──┬──────────┬──────┬────┬─────────┐
│編號│偽造或變造之文書    │種       類 │數    量│備           註   │
├──┼──────────┼──────┼────┼─────────┤
│一  │偽造「丁○○」名義之│特種文書    │ 一張   │刑法第三十八條第一│
│    │國民身分證（上貼有李│            │        │第一項第二款被告李│
│    │曉惠之相片）        │            │        │曉惠所有供犯罪所用│
│    │                    │            │        │之物              │
├──┼──────────┼──────┼────┼─────────┤
│二  │變造丁○○名義之台灣│            │ 一張   │同右              │
│    │鐵路管理局高雄工務段│「丁○○」署│        │                  │
│    │識別證（上貼有丙○○│押一枚      │        │                  │
│    │之相片）            │            │        │                  │
├──┼──────────┼──────┼────┼─────────┤
│三  │信用卡              │「丁○○」署│ 二張   │同右              │
│    │（中興銀行信用卡及中│押二枚      │        │                  │
│    │國信託銀行信用卡）  │            │        │                  │
├──┼──────────┼──────┼────┼─────────┤
│四  │偽造丁○○擔任台灣鐵│「台灣鐵路管│印文、名│同右              │
│    │路管理局工務處高雄工│理局高雄工務│章及簽名│                  │
│    │務段服務證明書      │段長方戳及段│署押均各│                  │
│    │                    │長「陳宗輝」│一枚    │                  │
│    │                    │印章及「李曉│        │                  │
│    │                    │義」簽名署押│        │                  │
├──┼──────────┼──────┼────┼─────────┤
│五  │變造楠梓區戶政事務所│「丁○○」署│四枚    │同右              │
│    │填發之戶長等名義為李│押          │        │                  │
│    │曉義之戶口名簿      │            │        │                  │
│    │                    │            │        │                  │
├──┼──────────┼──────┼────┼─────────┤
│六  │偽造丁○○及乙○○○│            │ 二紙   │同右              │
│    │八十七年度之各類所得│            │        │                  │
│    │扣繳暨免扣繳憑單    │            │        │                  │
├──┼──────────┼──────┼────┼─────────┤
│七  │偽造丁○○名義向高雄│「丁○○」署│一枚    │刑法第三十八條第一│
│    │縣稅捐稽徵處申請房屋│ 押         │        │項第三款因犯罪所得│
│    │稅及地價稅之繳納證明│            │        │之物              │
│    │書                  │            │        │                  │
├──┼──────────┼──────┼────┼─────────┤
│八  │中興商業銀行消費者貸│「丁○○」之│署押二枚│刑法第二百十九條  │
│    │款、支票存款、信用卡│簽名署押及印│印文一枚│                  │            │
│    │申請書及調查表      │文          │        │                  │
│    ├──────────┼──────┼────┼─────────┤
│    │台灣人壽長昇辦事處申│「丁○○」之│署押一枚│同右              │
│    │請單                │簽名署押    │        │                  │
│    │                    │            │        │                  │
│    ├──────────┼──────┼────┼─────────┤
│    │華南產物保險公司消費│「丁○○」之│印文及署│同右              │
│    │者貸款信用保險保證  │印文及簽名署│押各一枚│                  │
│    │                    │押          │        │                  │
│    ├──────────┼──────┼────┼─────────┤
│    │中興銀行開戶申請書  │「丁○○」之│印文三枚│同右              │
│    │                    │印文及簽名署│及署押二│                  │
│    │                    │押          │枚      │                  │
├──┼──────────┼──────┼────┼─────────┤
│九  │中興商業銀行信用卡申│「丁○○」之│署押二枚│同右              │
│    │請書                │簽名署押    │        │                  │
│    │                    │            │        │                  │
│    ├──────────┼──────┼────┼─────────┤
│    │中國信託商業銀行信用│「丁○○」之│署押二枚│同右              │
│    │卡申請書            │簽名署押    │        │                  │
│    │                    │            │        │              │
│    ├──────────┼──────┼────┼─────────┤
│    │中國信託信用卡簽帳單│「丁○○」之│署押十五│同右              │
│    │五紙                │簽名署押    │枚      │                  │
└──┴──────────┴──────┴────┴─────────┘
【附錄本判決論罪科刑法條】
刑法第二百十六條：
行使第二百十條至第二百十五條之文書者，依偽造、變造文書或登載不實事項
或使登載不實事項之規定處斷。
刑法第二百十條：
偽造、變造私文書，足以生損害於公眾或他人者，處五年以下有期徒刑。
刑法第二百十一條：
偽造、變造公文書，足以生損害於公眾或他人者，處一年以上七年以下有期徒刑。
刑法第二百十二條：
偽造、變造護照、旅券、免許證、特許證及關於品行、能力、服務或其他相類
之證書、介紹書，足以生損害於公眾或他人者，處一年以下有期徒刑，拘役或
三百元以下罰金。
刑法第二百十八條第一項：
偽造公印或公印文者，處五年以下有期徒刑。
刑法第三百三十九條第一項、第二項：
意圖為自己或第三人不法之所有，以詐術使人將本人或第三人之物交付者，處
五年以下有期徒刑、拘役或科或併科一千元以下罰金。
以前項方法得財產上之不法利益獲使第三人得之者，亦同。
刑法第三百三十九條之二：
意圖為自己獲第三人不法之所有，以不正方法由自動付款設備取得他人之物者，處三
年以下有期徒刑、拘役或一萬元以下罰金。
以前項方法得財產上不法之利益或使第三人得之者，亦同。


司法院資訊處製作；財團法人民間司法改革基金會備份。
